【裁判字號】    96,繼,2770
【裁判日期】    970624
【裁判案由】    指定遺產管理人
【裁判全文】
臺灣板橋地方法院民事裁定             96年度繼字第2770號
聲  請  人  萬泰商業銀行股份有限公司
法定代理人  乙○○
非訟代理人  甲○○
上列聲請人聲請指定被繼承人丁○○之遺產管理人事件，本院裁
定如下：
    主      文
選任丙○○（男，民國○○年○月○○○日生，身分證統一編號
：Ｚ000000000號，住彰化縣花壇鄉○○路五十八巷十
一號）為被繼承人丁○○之遺產管理人。
程序費用由被繼承人丁○○之遺產負擔。
    理      由
一、按繼承開始時，繼承人之有無不明，而無親屬會議或親屬會
    議未於一個月內選定遺產管理人者，利害關係人或檢察官得
    聲請法院選任遺產管理人，並由法院依公示催告程序，定六
    個月以上之期限，公告繼承人，命其於期限內承認繼承；又
    被繼承人之所有繼承人均拋棄其繼承權者，亦準用關於無人
    承認繼承之規定，民法第1177條、第1178條第2 項、第1176
    條第6 項定有明文。
二、本件聲請意旨經審理後略以：被繼承人丁○○因欠聲請人小
    額循環信用貸款債務新台幣559,240 元迄未償還，茲聞被繼
    承人有隱匿財產之情事，為此，聲請人曾向鈞院聲請對被繼
    承人為假扣押，並經鈞院以94年度裁全字第9485號民事裁定
    准予在案，惟被繼承人於95年2 月17日死亡，其繼承人均拋
    棄繼承權，是否仍有應繼承之人不明，而其親屬會議並未於
    一個月內選定遺產管理人，致聲請人無法領回擔保金，為確
    保聲請人之權利，聲請選任被繼承人丁○○之遺產管理人等
    語。
三、聲請人主張被繼承人丁○○於95年2 月17日死亡，其繼承人
    均拋棄繼承權，以及聲請人為其債權人之事實，業據其提出
    除戶戶籍謄本、小額循環信用貸款契約書影本、本院94年度
    裁全字第9485號民事裁定暨提存書影本、本院95年7 月28日
    板院輔家科春民字第030390號准予備查函影本各1 件為證，
    復經本院依職權調取本院95年度繼字第697 號被繼承人丁○
    ○之繼承人等拋棄繼承事件案卷核閱無訛，自堪信為真實。
四、從而，聲請人以債權人之利害關係人身分聲請選任被繼承人
    丁○○之遺產管理人，核與首揭規定尚無不合。經核丙○○
    為被繼承人之兄，有卷附之戶籍謄本可憑，雖其已拋棄繼承
    ，但對遺產遺債情況瞭解應較深，就被繼承人之遺產管理較
    為方便，並就遺產管理人職務之遂行，有所助益，且其既已
    拋棄繼承，要不致有利害偏頗之虞。再者，丙○○亦到院表
    示同意擔任被繼承人丁○○之遺產管理人（參見97年6 月19
    日非訟事件筆錄）。是以為保障債權人之利益及期程序之公
    正、公信起見，本院認以選任丙○○為被繼承人丁○○之遺
    產管理人為適當。
五、至被繼承人丁○○之繼承人既均拋棄繼承，其遺產依民法第
    1176條第6 項準用關於無人承認繼承之規定，依同法第1185
    條規定，於清償債權並交付遺贈物後，如有賸餘，應歸屬國
    庫，附予敘明。
六、依非訟事件法第157 條，裁定如主文。
中    華    民    國    97    年    6     月    24    日
                  家事法庭  法  官  郭光興
以上正本係照原本作成
如對本裁定抗告須於裁定送達後10日內向本院提出抗告狀
中    華    民    國    97    年    6     月    24    日
                            書記官  簡維萍


司法院資訊處製作；財團法人民間司法改革基金會備份。
